臺灣臺中地方法院刑事判決　　　　　　　　　　　　九十三年度易字第二一一一號
　　公　訴　人　臺灣臺中地方法院檢察署檢察官
　　被　　　告　丁○○
右列被告因竊盜案件，經檢察官提起公訴（九十三年度偵緝字第六七八號），本院判
決如左：
    主  文
丁○○竊盜，累犯，處拘役陸拾日，如易科罰金，以佰元折算壹日。扣案之鑰匙壹
支，沒收。
    犯罪事實
一、丁○○前曾於民國八十九年間因犯公共危險罪，經本院判處有期徒刑三月，得易
    科罰金確定，於九十年二月二十七日繳清罰金執行完畢。竟又意圖為自己不法之
    所有，於九十二年十月六日中午十二時許前之某時，在台中市○○○○街九十二
    巷之巷口附近，以其所有之鑰匙一支，竊取何建榮所有、車牌號碼為ＳＵＭ－六
    八六號之輕型機車一部。並於得手後，先於九十二年十月五日晚間八、九時許，
    後於翌日晚間八、九時許，均在台中市○○○○街與長安路口附近之大福公園，
    二次將上述鑰匙一支及該部機車借給不知情之甲○○、戊○○二人騎乘（甲○○
    及戊○○均已為檢察官另行不起訴處分確定）。嗣因甲○○、戊○○共乘該部機
    車於九十二年十月七日十七時三十分許，在台中市○○路與松竹路口處為警查獲
    ，並扣得上述之鑰匙一支，始進而查獲上情。
二、案經台中巿警察局第六分局報請臺灣臺中地方法院檢察署檢察官偵查起訴。
    理  由
一、被告丁○○經本院訊問後，否認於前揭時地利用扣案之鑰匙一支竊取車牌號碼Ｓ
    ＵＭ六八六號機車一部，更否認曾於九十二年十月五、六日晚間在大福公園二度
    將扣案之鑰匙一支及該部機車借給甲○○、戊○○使用，並辯稱：他從未觸及該
    部機車，不知其來源，與該部機車毫無關聯等語。經查：
    (一)車牌號碼為ＳＵＭ－六八六號之輕型機車一部乃被害人何建榮所有，於九十二
      年十月六日中午十二時許在台中市○○○○街九十二巷之巷口附近發現失竊，
      警方於九十二年十月七日十七時三十分許，在台中市○○路與松竹路口處查獲
      甲○○及戊○○所共乘者，即為其上述失竊之機車，但陳、顏二人騎乘該部機
      車時所使用經扣案之鑰匙一支則非其所有等事實，業據被害人何建榮於檢察官
      偵訊時，供明在卷可憑，並有「車輛竊盜、車牌失竊資料個別查詢報表－查詢
      車輛認可資料」、贓物領回保管書各一紙及扣案之鑰匙一支可為佐證。
    (二)而被告有於九十二年十月五日晚間八、九時許及翌日晚間八、九時許，均在台
      中市○○○○街與長安路口附近之大福公園，二次將扣案之鑰匙一支及該部機
      車借給甲○○、戊○○二人使用等情節，不僅甲○○、戊○○已於本院審理時
      到庭結證無誤，並有先後目睹上述借用過程之乙○○、丙○○於檢察官偵訊時
      具結屬實；其等所述一致，並無矛盾，亦未見有蓄意誣陷被告或其他不可採信
      之情形。
    (三)又甲○○、戊○○因無竊取該部機車，亦不知此乃他人失竊之贓物，已為檢察
      官查明均予不起訴處分確定乙節，則有不起訴處分書在卷可參。
    (四)經綜合前開調查所得之證據加以判斷後，可知於被害人失竊機車數小時後，隨
      即為被告持有，並於失竊當日晚間，將非被害人所有而可發動該部機車之鑰匙
      一支連同機車借給甲○○、戊○○等人使用。而被告於本院審理時，僅一味否
      認與該部機車有何關聯，面對前開證據始終未再交代扣案之鑰匙一支及其取得
      該部機車之來源。則按諸常情判斷，被告即為竊取此部機車之行為人，扣案之
      鑰匙一支應為其所有供行竊該部機車所使用之工具。故本件事證明確，前揭被
      告竊盜之犯行，已足可認定；所為否認犯行之辯解，尚非可採。
二、核被告丁○○所為，係犯刑法第三百二十條第一項之竊盜罪。被告曾於八十九年
    間因犯公共危險罪，經本院判處有期徒刑三月，得易科罰金確定，於九十年二月
    二十七日繳清罰金執行完畢之事實，有臺灣臺中地方法院檢察署刑案資料查註紀
    錄表、臺灣高等法院被告全國前案紀錄表各一份附卷可憑，其於上述案件受有期
    徒刑之執行完畢後，五年以內再犯本件有期徒刑以上之罪，構成累犯，應依刑法
    第四十七條，加重其刑。爰審酌被告之犯後態度不佳，雖非可取，惟所竊得之機
    車約僅值新台幣五千元，業據被害人於警詢時陳明在卷，所受之損害有限，經再
    考量其犯罪之動機、目的、手段、方法等一切情狀後，量處如主文所示之刑，並
    諭知易科罰金之折算標準。至扣案之鑰匙一支，乃被告所有供本件犯罪所用之物
    ，前已證明，爰依刑法第三十八條第一項第二款，併予宣告沒收。
據上論斷，應依刑事訴訟法第二百九十九條第一項前段，刑法第三百二十條第一項、
第四十七條、第四十一條第一項前段、第三十八條第一項第二款，罰金罰鍰提高標準
條例第一條前段、第二條，判決如主文。
中      華      民      國      九十四      年      一      月    七    日
                                        審判長法  官  吳進發
                                              法  官  唐敏寶
                                              法  官  莊深淵
右正本證明與原本無異。
如不服本判決，應於送達後十日內向本院提出上訴狀（須附繕本），上訴於台灣高等
法院台中分院。
                                              書記官
中      華      民      國      九十四      年      一      月    七    日
附錄論罪科刑法條
刑法第三百二十條第一項：
意圖為自己或第三人不法之所有，而竊取他人之動產者，為竊盜罪，處五年以下有期
徒刑、拘役或五百元以下罰金。
